臺灣板橋地方法院刑事判決　　　　　　　94年度訴字第2586號
公　訴　人　臺灣板橋地方法院檢察署檢察官
被　　　告　甲○○
上列被告因違反作權法案件，經檢察官提起公訴（94年度偵字第
16 397號），被告於準備程序進行中就被訴事實為有罪之陳述，
經告知簡式審判程序之旨，並聽取當事人之意見後，經本院合議
庭裁定由受命法官獨任進行簡式審判程序並判決如下：
    主  文
甲○○共同連續擅自以重製之方法侵害他人之著作財產權，處拘
役伍拾日，如易科罰金，以參佰元折算壹日。扣案之「Organiza
tion Theory and Design」（組織理論）影印重製物壹本、「工
程圖學」書籍壹本、影本重製物肆拾參本及「國際貿易實務新論
」書籍壹本、影印重製物肆本，均沒收。
    事?實
一、甲○○係址設臺北縣板橋市○○路○段六十三號之「一銓專
    業影印社」負責人，明知「Organization Theory and De
    sign（組織理論）」、「工程圖學」、「國際貿易實務新論
    」等書籍分別係「Thomson Learning Inc. （湯姆生國際出
    版公司）」、「全華科技圖書股份有限公司」、「三民書局
    股份有限公司」享有著作財產權之語文著作，未經該等著作
    權人之同意或授權不得重製，竟於民國九十四年九月間，與
??不詳姓名年籍之成年人數人共同基於重製著作物之概括犯意
??聯絡，由該等成年人分別提供「Organization Theory and
     Design 」（組織理論）、「工程圖學」、「國際貿易實務
    新論」之書籍，交由甲○○以每張新臺幣（下同）０‧五元
    之價格，於上址以影印方式連續重製上開「Organiza tion
    Theory and Design （組織理論）」一本、「工程圖學」四
    十三本、「國際貿易實務新論」一至六章節本、十五、十六
    章影印本共計四本，而侵害Thomson Learni ng Inc.（湯姆
    生國際出版公司）、全華科技圖書股份有限公司、三民書局
    股份有限公司之語文著作財產權。嗣於九十四年九月二十二
    日上午十一時四十分許，為警持搜索票在前開影印店扣得如
    附表所示甲○○供重製他人著作犯罪所用之「工程圖學」、
    「國際貿易實務新論」書籍各一本及其犯罪所得之「Organi
    zation Theory and Design」（組織理論）影印重製物乙本
    、「工程圖學」影印重製物四十三本、「國際貿易實務新論
    」影印重製物四本。
二、案經湯姆生國際出版公司、全華科技圖書股份有限公司、三
　　民書局股份有限公司告訴臺北縣政府警察局移送板橋地方法
??院檢察署檢察官偵查起訴，經合議庭裁定進行簡式審判程序
??。
    理  由
壹、程序方面：
    按本件被告甲○○所犯係死刑、無期徒刑、最輕本刑為三年
    以上有期徒刑以外之罪，被告於準備程序中就前揭被訴事實
    為有罪之陳述，經本院告知簡式審判程序之旨，並聽取公訴
    人與被告之意見後，認無不得或不宜依簡式審判程序審理之
    情形，爰依刑事訴訟法第二百七十三條之一第一項之規定，
    裁定由受命法官獨任進行簡式審判程序審理，合先敘明。
貳、實體方面：
一、上揭犯罪事實，業據被告甲○○於警、偵訊及本院準備程序
    、審理時坦承不諱，核與告訴代理人即臺灣圖書業國際交流
    協會人員王心穎於警詢及郭佩宜律師於偵訊中指述情節相符
    ，並有一銓專業影印社名片、收據、著作權證明文件及扣押
    物品目錄表各一份、查獲現場照片八幀附卷可稽，復有如附
    表所示之「Organization Theory and Design」影印重製物
    乙本、「工程圖學」書籍乙本、影印重製物四十三本、「國
    際貿易實務新論」書籍乙本、影印重製物四本扣案可資佐證
    ，足認被告上開不利於己之自白查與事實相符。據此，本案
    事證明確，被告犯行堪以認定，應依法論科。
二、核被告甲○○所為，係犯著作權法第九十一條第一項之擅自
    以重製之方云侵害他人著作財產權罪。公訴意旨以被告所為
    係犯著作權法第九十一條第二項之罪，惟被告係受學生委託
    影印，並非其自己意圖銷售而擅自重製，然因起訴事實相同
    ，爰依法變更起訴法條。被告與不詳姓名之成年學生間，有
    犯意聯絡及行為分擔，應為共同正犯。被告先後多次重製犯
    行，其行為時間緊接，方法相同，觸犯構成要件相同之罪名
    ，顯係基於概括犯意而為之，為連續犯，應依刑法第五十六
    條之規定從其中情節較重之擅自重製「工程圖學」重製物罪
    處斷，並加重其刑。爰審酌被告開設影印店，卻未能尊重他
    人著作財產權，擅自以影印方式重製上開告訴人公司擁有之
    語文著作，實屬不該，惟念其重製之份數非多，獲利不多、
    造成告訴人之損害非鉅、犯後均坦承犯行，態度尚稱良好等
    一切情狀，量處如主文所示之刑，並諭知易科罰金之折算標
    準，以資懲儆。扣案如附表所示之書籍為不詳姓名學生所提
    供，該等書籍及影印重製物，為被告及上開學生涉犯著作權
    法第九十一條第一項之罪所用或所得之物，應依著作權法第
    九十八條前段之規定，宣告沒收。
據上論斷，應依刑事訴訟法第二百七十三條之一、第二百九十九
條第一項前段、第三百條，著作權法第九十一條第一項、第九十
八條前段，刑法第十一條前段、第二十八條、第五十六條、第四
十一條第一項前段、罰金罰緩提高標準條例第一條前段、第二條
，判決如主文。
本案經檢察官涂永欽到庭執行職務。
中　　華　　民　　國　　94　　年　　12　　月　　30　　日
                    刑事第十八庭  法　官  鄭燕璘
上正本證明與原本無異
如不服本判決，應於判決送達後十日內向本院提出上訴狀（應附
繕本）。
　　　　　　　　　　　　　    　　書記官?陳秀慧
中　　華　　民　　國　　94　　年　　12　　月　　30　　日
附錄本案論罪科刑法條全文：
著作權法第九十一條第一項：
擅自以重製之方法侵害他人之著作財產權者，處三年以下有期徒
刑、拘役，或科或併科新臺幣七十五萬元以下罰金。
附表：
┌──┬────────────────┬──────────┬──────┐
│編號│　　　　著作名稱　　　　        │    著作財產權人    │　　數量　　│
├──┼────────────────┼──────────┼──────┤
│一  │Organization Theory and?Design │湯姆生國際出版公司  │重製物一本  │
│　　│（組織理論）                    │                    │            │
├──┼────────────────┼──────────┼──────┤
│二  │工程圖學                        │全華科技圖書股份有限│重製物四十三│
│    │                                │公司                │本          │
│    │                                │                    │書籍一本    │
├──┼────────────────┼──────────┼──────┤
│三  │國際貿易實務新論                │三民書局股份有限公司│重製物四本  │
│    │                                │                    │（一至六、十│
│    │                                │                    │五、十六章）│
│    │                                │                    │書籍一本    │
└──┴────────────────┴──────────┴──────┘
